【裁判字號】    97,易,330
【裁判日期】    970730
【裁判案由】    毒品危害防制條例
【裁判全文】
臺灣宜蘭地方法院刑事判決               97年度易字第330號
公  訴  人  臺灣宜蘭地方法院檢察署檢察官
被      告  甲○○
                    （現在臺灣宜蘭監獄另案執行中）
上列被告因毒品危害防制條例案件，經檢察官提起公訴（九十七
年度毒偵字第四五０號），被告就被訴事實為有罪之陳述，爰依
簡式審判程序判決如下：
    主  文
甲○○施用第二級毒品，累犯，處有期徒刑玖月。
扣案第二級毒品甲基安非他命壹包（驗後餘重零點零貳玖捌公克
）沒收銷燬之。
    事  實
一、甲○○前因施用毒品案件，經本院依臺灣宜蘭地方法院檢察
    署檢察官之聲請，先後二次裁定送觀察、勒戒後，均認無繼
    續施用毒品之傾向，分別於民國八十七年八月十一日及八十
    九年一月十二日執行完畢釋放，並由該署檢察官各於八十七
    年八月十日以八十七年度偵字第二０六二號，及於八十九年
    一月十二日以八十八年度毒偵字第三０三號為不起訴處分。
    嗣其復因施用毒品案件，經本院依該署檢察官之聲請，裁定
    送觀察、勒戒後，因認有繼續施用毒品之傾向而由本院再依
    該署檢察官之聲請，裁定令其入戒治處所施以強制戒治（九
    十年十月二十六日期滿執行完畢），並據該署檢察官聲請簡
    易判決處刑而判處有期徒刑六月確定（九十一年五月二十八
    日執行完畢）後，又因施用毒品案件，經本院判處有期徒刑
    六月確定，九十五年五月二十二日縮刑期滿執行完畢。詎仍
    不知悛悔，再因施用毒品案件，甫經本院於九十七年三月五
    日以九十七年度易字第二八號判決判處有期徒刑八月，並於
    同年三月二十一日確定後，竟復於同年五月六日二十一時許
    ，在其位於宜蘭縣五結鄉○街路六０號住處，施用第二級毒
    品甲基安非他命（下稱甲基安非他命）一次。嗣於翌日（即
    同年月七日）二十時許，為警在宜蘭縣五結鄉○○○路二０
    之一０號前查獲並扣得甲基安非他命一包（驗後餘重零點零
    二九八公克）。
二、案經宜蘭縣政府警察局羅東分局報告臺灣宜蘭地方法院檢察
    署檢察官偵查起訴。
    理  由
一、上開事實，迭據被告甲○○於偵審中坦認屬實，且其為警查
    獲採尿送鑑係呈安非他命類陽性反應結果，亦有慈濟大學濫
    用藥物檢驗中心出具之檢驗總表在卷可稽，堪認其自白確與
    真實相符，顯可採憑。又其前因施用毒品案件，經本院依臺
    灣宜蘭地方法院檢察署檢察官之聲請，先後二次裁定送觀察
    、勒戒後，均認無繼續施用毒品之傾向，分別於八十七年八
    月十一日及八十九年一月十二日執行完畢釋放，並由該署檢
    察官各於八十七年八月十日以八十七年度偵字第二０六二號
    ，及於八十九年一月十二日以八十八年度毒偵字第三０三號
    為不起訴處分。嗣其復因施用毒品案件，經本院依該署檢察
    官之聲請，裁定送觀察、勒戒後，因認有繼續施用毒品之傾
    向而由本院再依該署檢察官之聲請，裁定令其入戒治處所施
    以強制戒治（九十年十月二十六日期滿執行完畢），並據該
    署檢察官聲請簡易判決處刑而判處有期徒刑六月確定（九十
    一年五月二十八日執行完畢）後，又因施用毒品案件，經本
    院判處有期徒刑六月確定，九十五年五月二十二日縮刑期滿
    執行完畢等情，則有臺灣高等法院被告全國前案紀錄表存卷
    足考。本件事證已臻明確，被告犯行洵堪認定，應予依法論
    科。
二、核被告甲○○之所為，係犯毒品危害防制條例第十條第二項
    之施用第二級毒品罪。其施用前持有安非他命之低度行為，
    已為施用之高度行為所吸收，不另論罪。又其前因施用毒品
    案件，經本院判處有期徒刑六月確定，九十五年五月二十二
    日縮刑期滿執行完畢如前述，是其於徒刑執行完畢後五年內
    ，故意再犯本件有期徒刑以上之罪，為累犯，應依刑法第四
    十七條第一項規定加重其刑。爰審酌被告歷經觀察、勒戒與
    強制戒治之戒毒程序及刑罰之科處與執行後，仍無法確實戒
    除毒害，更甫經本院對其施用第二級毒品之犯行，於九十七
    年三月五日以九十七年度易字第二八號判決判處有期徒刑八
    月，同年三月二十一日確定後，再有施用第二級毒品抵癮之
    舉，實應對之科處較長刑期俾利隔離戒毒，惟念其直承犯行
    ，態度尚佳，再參酌其犯罪動機、目的、手段及造成社會潛
    在侵害程度等一切情狀，量處如主文所示之刑。至扣案疑似
    安非他命之結晶體，經送交通部民用航空局航空醫務中心鑑
    定後，確含甲基安非他命成分（驗後餘重零點零二九八公克
    ），此見卷附該中心航藥鑑字第０九七二六五二號毒品鑑定
    書即明，是扣案如主文第二項所示之物，應依毒品危害防制
    條例第十八條第一項前段規定，併予諭知沒收銷燬之。
據上論斷，應依刑事訴訟法第二百七十三條之一第一項、第二百
八十四條之一、第二百九十九條第一項前段，毒品危害防制條例
第十條第二項、第十八條第一項前段，刑法第十一條前段、第四
十七條第一項，判決如主文。
本案經檢察官賴淑萍到庭執行職務
中    華    民    國    97    年    7     月    30    日
                  刑事第四庭法  官  陳嘉年
以上正本證明與原本無異。
如不服本判決應於收受本判決後10日內向本院提出上訴書狀，並
應敘述具體理由。若未敘述理由者，應於上訴期間屆滿後20日內
向本院補提理由書狀（均須按他造當事人之人數附繕本）。
                            書記官  葉瑩庭
中    華    民    國    97    年    7     月    30    日
附錄本案論罪科刑法條全文
毒品危害防制條例第十條第二項
施用第二級毒品者，處三年以下有期徒刑。


司法院資訊處製作；財團法人民間司法改革基金會備份。
